# 报告期间非整年度 ( 新成立公司 ) 的会计期间披露问题咨询

提问人：优质 菜熊 时间：2021-05-25 09:08:46
A公司成立于 2020 年 3 月，现在出具 2020 年审计报告，关于会计期间如何披露的问题想请教： 一是审计报告封面、审计报告正文、财务报表、附注是否应该将涉及 2020 年度的表述全部替换为 2020 年3-12月？
二是根据《企业会计准则第 30 号——财务报表列报》应用指南（ 2015 ）中关于报告期间的说法，“因此，企业在编制年度财务报表时，可能存在年度财务报表涵盖的期间短于一年的情况，比如企业在年度中间（如 3 月 1 日）开始设立等。在这种情况下，企业应当披露年度财务报表的实际涵盖期间及其短于一年的原因，并应当说明由此引起财务报表项目与比较数据不具可比性这一事实。”
如果在会计政策段中会计期间部分补充披露公司新成立的事实，说明 2020 年实际会计期间是3-12月，这样整个审计报告包括封面、报告正文、财务报表及附注中仍使用 2020 年度的表述，不做修改处理，这样是否可行？

回答人：chenyiwei
1 、会计期间的界定仍然是 2020 年度。
2 、附注中在披露会计期间时，，可以补充说明：本公司系年度中间（ 3 月）设立，故在本年度内的实际经营期间是自成立日起至年末止的期间。